臺灣花蓮地方法院民事判決   
111年度原訴字第5號
原      告  吳經霖
被      告  林鈺鳳
上列當事人間因詐欺案件，原告提起損害賠償刑事附帶民事訴訟
事件，由本院刑事庭裁定移送前來(110年度原附民字第71號)，
本院於民國111年4月13日言詞辯論終結，判決如下：
    主      文
一、被告應給付原告新臺幣(下同)155萬元，及自民國110年12月
    25日起至清償日止，按年息百分之5計算之利息。
二、本判決於原告以30萬元供擔保後得假執行。但被告如以155
    萬元為原告預供擔保得免為假執行。
    事實及理由
一、原告訴之聲明：如主文第1項所示(遲延利息自起訴狀繕本送
    達翌日即110年12月25日起算；110年度原附民字第71號卷13
    頁)；願供擔保請准宣告假執行。主張：被告與詐騙集團ERI
    C及林芮琪(LISA琪琪)利用LINE鼓吹投資YTP幣(泰達幣或稱
    生態旅遊幣)，並設立APP做為投資平台，被告將其中國信託
    商業銀行帳號000-0000-0***-**20號帳戶做為投資匯款兌換
    美金帳戶，俟原告匯入款項155萬元後旋即關閉YTP網站無法
    操作，將原告匯入之款項提領一空即避不見面。原告訴請警
    察機關偵辦，已經提起公訴。被告之侵權行為事實如刑事一
    審判決所載。依侵權行為之法律關係請求。
二、被告答辯聲明：原告之訴駁回。辯稱：我沒有收到那筆錢，
    我也是受害者。
三、本院之判斷：按數人共同不法侵害他人之權利者，連帶負損
    害賠償責任；不能知其中孰為加害人者，亦同。幫助人視為
    共同行為人。民法185條第1、2項定有明文。被告為77年間
    出生，現年33歲，高職肄業之學歷，應有相當之智識能力，
    得知悉其提供銀行帳號、密碼予不詳姓名之人，可能以此方
    式幫助他人使用其帳戶作為詐欺取財犯行，卻於110年3月9
    日某時，將其中國信託商業銀行帳號、密碼提供給不詳姓名
    詐欺集團成員使用，致詐欺集團使用其提供之帳戶向原告為
    詐騙行為，原告因而於110年3月31日15時3分許將款項155萬
    元匯入被告帳戶內而受有損害，上情經本院調閱110年度原
    易字第156號刑事卷宗，有兩造筆錄、匯款申請書、存款憑
    條、對話紀錄等可憑；被告亦因幫助犯詐欺取財罪，經判處
    有罪，有刑事判決可參。被告雖僅為幫助詐欺不法侵害原告
    之權利，然依據民法第185條第2項規定，幫助犯視為共同行
    為人，被告仍應負侵權行為損害賠償責任。故原告向其請求
    賠償，於法有據。被告前開辯詞，難認有理。
四、從而，原告依侵權行為之法律關係請求如主文第1項所示，
    為有理由，應予准許，並依原告聲請及依民事訴訟法第392
    條第2項規定依職權酌定擔保金額准為假執行及免為假執行
    ，暨依刑事訴訟法第504條第2項規定毋庸為訴訟費用分擔之
    諭知。
中　　華　　民　　國　　111 　年　　4 　　月　　21　　日
                          臺灣花蓮地方法院民事第一庭
                              法  官  楊碧惠
以上正本係照原本作成。
如不服本判決，應於送達後20日內，向本院提出上訴狀並表明上
訴理由(均須按他造當事人之人數附繕本並繳納上訴裁判費)。
如委任律師提起上訴者，亦應一併繳納上訴審裁判費。
中　　華　　民　　國　　111 　年　　4 　　月　　21　　日
                              書記官  吳琬婷